

Carlos Andrés Castillo Ballén

Profesión

Software Developer con 3 años de experiencia en desarrollo de aplicaciones web usando las tecnologías como React, Angular, Nodejs, WordPress, Utilizando Control de versiones con Git y metodología Scrum, Manejando Motores de bases de datos relacionales y no relaciones como MySQL y Mongo.

> andresballen9@gmail.com +57 3204632475





Experiencia

FREELANCE (2021-Actualmente)

ESRI COLOMBIA (enero 2020-marzo 2021) Profesional de semillero

Desarrollo y diseño de aplicaciones web Atendiendo los requerimientos de los usuarios usando tecnologías como React y WordPress.

Formación

Técnico en programación de software **Sena** (2018)

Tecnólogo en análisis y diseño de sistemas de información Sena (2020)

Ing. Catastral U. DISTRITAL Francisco José de Caldas (2021-Actualmente)

Cursos

BICTIA

Bootcamp FullStack en JS

BICTIA

Bootcamp Desarrollo Web

PLATZI

Curso Avanzado de Django

PLATZI

Curso Profesional de Git y GitHub

REFERENCIAS Y CERTIFICADOS SERÁN **ENVIADAS A SOLICITUD**